臺灣雲林地方法院刑事判決　　　　　　　　　　　　　九十三年度易字第二六五號
　　公　訴　人　臺灣雲林地方法院檢察署檢察官
　　被　　　告　丁○○
右列被告因贓物案件，經檢察官提起公訴（九十三年度偵字第一一六一號），本院判
決如左：
    主  文
丁○○連續故買贓物，累犯，處有期徒刑陸月，如易科罰金，以參佰元折算壹日。
    事  實
一、丁○○前曾因竊盜案件，經本院於民國九十年十二月十一日以九十年度易字第六
    二四號判處有期徒刑三月，並於九十一年一月二十五日確定，於九十一年二月二
    十日易科罰金執行完畢。詎仍不知悔改，明知戊○○於九十二年十二月某日起至
    九十三年一月底止，期間先後三次向其兜售之監視鏡頭四支及於九十三年二月十
    三日所兜售之監視鏡頭二支，均係戊○○分別在雲林縣斗六市○○路五六七號「
    黑松加油站」、雲林縣斗六市○○街二五號「議會名邸大廈」中庭，所竊取之贓
    物，竟仍基於故買贓物之概括犯意，先後四次以每支新台幣（下同）一千元至一
    千五百元價格（共計八千元），在其位於雲林縣斗六市○○路六０一號住處連續
    收購之。嗣戊○○因上開竊盜案件為警查獲，向警方供稱將上開贓物出售予丁○
    ○，始循線查知上情。
二、案經雲林縣警察局斗六分局報告台灣雲林地方法院檢察署檢察官偵查起訴。
    理  由
一、訊據被告矢口否認有何贓物之犯行，辯稱：當初戊○○說監視鏡頭是他朋友或是
    他哥哥給他的，我不知道是贓物，而且只有買四支，不是六支云云。然查：
（一）被告丁○○向證人戊○○所購買之監視鏡頭，係戊○○於九十二年十二月某日
      至九十三年一月底及九十三年二月十三日，先後在雲林縣斗六市○○路五六七
      號「黑松加油站」、雲林縣斗六市○○街二五號「議會名邸大廈」中庭，所竊
      取之贓物，並以共計八千元之價格出賣予被告丁○○，此據證人戊○○於警、
      偵訊供述在卷，並於本院證述屬實，被害人乙○○、甲○○亦於警訊中指訴歷
      歷，且有贓物認領保管單一份、照片八幀附卷可資佐證，此部分之事實，堪以
      認定。
（二）按被告以外之人（含共同被告、共犯、被害人、證人等）於審判外之言詞或書
  面陳述，除法律有規定者外，不得作為證據，新修正刑事訴訟法第一百五十九
      條固定有明文，考諸上開規定之立法意旨，係在排除傳聞證據，落實直接審理
      主義、言詞審理主義，及確保當事人之反對詰問權。又被告以外之人於司法警
      察官、司法警察調查中之陳述，性質上固屬傳聞證據，惟依刑事訴訟法第二百
      二十九條至第二百三十一條之一之規定，司法警察官、司法警察具有調查犯罪
      嫌疑人犯罪情形及蒐集證據等職權，若其等所作之筆錄毫無例外全無證據能力
      ，當有悖於刑事訴訟實體真實發見之訴訟目的，是為補救上開採納傳聞法則，
      造成之不合理情形，另增訂刑事訴訟法第一百五十九條之二：「被告以外之人
      於檢察事務官、司法警察官或司法警察調查中所為之陳述，與審判中不符時，
      其先前之陳述具有較可信之特別情況，且為證明犯罪事實存否所必要者，得為
      證據」，即於符合前開法律所列條件下，仍例外承認上開供述具有證據能力，
      合先敘明。經查：證人戊○○於遭查獲竊盜本件贓物，而接受警方調查時，即
      坦承竊盜之事實，並供稱：我有告訴丁○○該鏡頭是向別人拿來的，丁○○知
      道是我行竊得來變賣給他的等語。雖被告丁○○對於證人戊○○警訊筆錄之證
      據能力有所爭執，而不同意作為證據，然證人戊○○於警訊時所稱被告丁○○
      知道購買之監視鏡頭為贓物之供述，與審判中所供述不符；而戊○○於本院亦
      證稱其於警察局筆錄是於自由意識下所陳述（見本院九十三年十月六日審理筆
      錄第四頁），且經本院勘驗戊○○警訊錄音帶之結果，其錄音為連續錄音，中
      間預留電腦打字時間，並無任何刑求或脅迫、利誘之情形，其內容與證人戊○
      ○警訊筆錄之記載大致相符（見本院九十三年十月十五日審判筆錄第四頁至第
      十三頁）；另證人即製作戊○○警訊筆錄之警員丙○○亦到庭證稱：剛才所播
      放的錄音帶與實際情形一樣，戊○○有跟我講說被告知道錄影鏡頭是偷的等語
      （見本院九十三年十月十五日審判筆錄第十四、十五頁）；是證人戊○○之警
      訊筆錄既經證明有連續錄音，且無任何強暴、脅迫、利誘、詐欺、疲勞訊問之
      情形，亦自白竊盜之犯罪事實，業如上述，而證人於接受警察訊問時，與被告
      接受警察訊問，來不及相互勾串，於無任何外力介入之情況下，應該是有比較
      可信的特別情況，且證人戊○○之警訊筆錄亦屬證明被告丁○○所為本案贓物
      犯罪所必要，依照刑事訴訟法第一百五十九條之二的規定，戊○○之警訊筆錄
      例外應具有證據能力，而可以作為丁○○犯罪的證據。
（三）證人戊○○於偵訊中，因聽聞被告丁○○供稱：「戊○○說系爭鏡頭是朋友給
      他的」後，亦立即改稱：「當時是說這些鏡頭是跟朋友拿的」云云，此有偵訊
      筆錄一份可參，相對於偵訊時並未自始隔離訊問之狀況，戊○○於警訊尚未及
      知悉被告丁○○說詞，無法附和其說法之情形下，戊○○於警訊所述確實較偵
      訊所述為可採。另證人戊○○於本院審理中雖到庭證稱：（於警局當時為何說
      丁○○知道你的鏡頭是偷來的？）我的意思不是這樣，我本來不是這樣講的，
      是警察叫我隨便找一個人出來頂罪的；（當初如何告訴警察的？）警察問我鏡
      頭所在，我就說鏡頭賣掉了；（然後警察就記載丁○○知道？）是；我沒有講
      過丁○○知道是偷來賣給他的云云（見本院九十三年十月六日審理筆錄）。然
      經本院勘驗其警訊之錄音帶，證人亦確實有多次提到被告丁○○知道向證人所
      購買的鏡頭是偷來的，而且就法官訊問其為何要向檢察官承認於警訊中有說過
      被告知情一事，卻無法回答，作合理解釋，是證人戊○○於本院所為上開迴護
      被告之證述與事實顯有嚴重出入而具瑕疵，無法採信。綜上，證人戊○○於偵
      訊及本院審理中之雖翻異前詞，而為有利於被告之陳述，既具有上開瑕疵，顯
      係事後迴護被告之詞，應不足採。
（四）被告雖始終辯稱不知道戊○○所出賣之鏡頭是贓物云云，然其於警訊中供稱：
      「戊○○只說鏡頭是向他哥哥拆下來賣給我的」，於偵訊中又供稱：「他說是
      他朋友給他的」云云，前後就監視鏡頭之來源供述不一，檢察官就此前後不一
      致之矛盾質問被告，被告乃供稱：「那時警察問得很急，要我給他一個答覆，
      我情急之下就這樣說了」云云，然經本院勘驗被告丁○○之警訊筆錄，被告於
      警訊中為上開供述時，語氣平和，且警察也有預留電腦打字時間，並無任何情
      急狀況（見本院九十三年十月十五日審理筆錄第二五頁），足見被告所為供詞
      前後反覆不一，益徵被告顯有畏罪情虛，臨訟設詞圖卸之情。
（五）證人戊○○於本院審理時又證稱：我總共賣被告六支，後來二支壞掉了我有拿
      回去等語（見本院九十三年十月六日審理筆錄第十三頁），而被告於向戊○○
      購買監視鏡頭時即應構成故買贓物罪，其所購買之監視鏡頭數量應為六支而非
      四支，不因事後退貨而就故買贓物之數量有所影響。
（六）綜上所述，被告所辯上情無非事後卸責之詞，委無足採。本件事證明確，被告
      前揭故買贓物之犯行，堪以認定。
二、核被告所為，係犯刑法三百四十九條第二項故買贓物罪。被告先後多次犯行，時
    間緊接，方法相同，觸犯構成要件相同之罪，顯係基於概括犯意為之，為連續犯
    ，依刑法第五十六條之規定，以一罪論，並加重其刑。起訴書雖記載被告所犯係
    刑法第三百四十九條第一項收受贓物罪，然於事實欄係記載被告故買贓物之事實
    ，是上開起訴法條應係誤載，且經公訴檢察官到庭更正，附此敘明。又被告丁○
    ○前曾因竊盜案件，經本院於九十年十二月十一日以九十年度易字第六二四號判
    處有期徒刑三月，並於九十一年一月二十五日確定，於九十一年二月二十日易科
    罰金執行完畢，此有台灣高等法院被告全國前案紀錄表一份附卷可佐，其於五年
    以內再犯本件有期徒刑以上之罪，為累犯，應依刑法第四十七條之規定加重其刑
    。爰審酌被告因一時貪念，所買受之贓物已部分返還被害人，所生危害非鉅，犯
    罪情節尚屬輕微，然始終否認犯行，態度不佳等一切情狀，量處如主文所示之刑
    ，並諭知易科罰金之折算標準。
三、至證人戊○○於本院審判時，經具結後就本案案情有重要關係之事項，所為虛偽
    陳述之部分，應由檢察官另行偵辦，附此敘明。
據上論斷，應依刑事訴訟法第二百九十九條第一項，刑法第五十六條、第三百四十九
條第二項、第四十七條、第四十一條第一項前段，罰金罰鍰提高標準條例第一條前段
、第二條，判決如主文。
本案經檢察官林志峰到庭執行職務。
中　　　華　　　民　　　國　　　九十三　　　年　　十　　月　　二十九　　日
                                         臺灣雲林地方法院刑事第四庭
                                             審判長法官
                                                   法官
                                             　　　法官
右正本證明與原本無異。
如不服本判決，應於送達後十日內，向本院提出上訴狀。（須附繕本）
                                             書記官
中　　　華　　　民　　　國　　　九十三　　　年　　十　　月　　二十一　　日
附錄條文：
中華民國刑法第三百四十九條
收受贓物者，處三年以下有期徒刑、拘役或五百元以下罰金。
搬運、寄藏、故買贓物或為牙保者，處五年以下有期徒刑、拘役或科或併科一千元以
下罰金。
因贓物變得之財物，以贓物論。
